【裁判字號】    99,台上,878
【裁判日期】    990210
【裁判案由】    違反台灣地區與大陸地區人民關係條例
【裁判全文】
最高法院刑事判決              九十九年度台上字第八七八號
上  訴  人  甲○○
            乙○○
上列上訴人等因違反台灣地區與大陸地區人民關係條例案件，不
服台灣高等法院高雄分院中華民國九十七年一月三十日第二審判
決（九十六年度上訴字第二四九五號，起訴案號：台灣高雄地方
法院檢察署九十六年度偵字第二三五三九號），提起上訴，本院
判決如下：
    主  文
上訴駁回。
    理  由
按刑事訴訟法第三百七十七條規定：上訴於第三審法院，非以判
決違背法令為理由，不得為之；是提起第三審上訴，應以原判決
違背法令為理由，係屬法定要件。如果上訴理由書狀並未依據卷
內訴訟資料具體指摘原判決不適用何種法則或如何適用不當，或
所指摘原判決違法情事，顯與法律規定得為第三審上訴理由之違
法情形不相適合時，均應認其上訴為違背法律上之程式，予以駁
回。又證據之取捨與其證明力之判斷，以及事實有無之認定，屬
事實審法院之職權，苟其取捨證據與判斷證據證明力並不違背經
驗法則及論理法則，即不容任意指為違背法令，而執為第三審適
法之上訴理由。原判決綜合全案卷證資料，本於事實審法院之推
理作用，認上訴人甲○○、乙○○有其事實欄所載犯行，因而撤
銷第一審關於其二人部分之科刑判決，改判仍依行為時牽連犯規
定，論甲○○以共同違反不得使大陸地區人民非法進入台灣地區
之規定罪，量處有期徒刑一年，減為有期徒刑六月，併諭知易科
罰金之折算標準。另論乙○○共同違反不得使大陸地區人民非法
進入台灣地區之規定罪，量處有期徒刑一年，減為有期徒刑陸月
。已敘明所憑證據及認定之理由，且對上訴人等二人否認犯罪所
辯各節，如何係飾卸之詞，均不足採信，詳加說明指駁。復敘明
台灣地區與大陸地區人民關係條例第七十九條於民國九十二年十
月二十九日修正公布，並於同年十二月三十一日施行，修正前該
條例第七十九條規定，違反第十五條第一項規定者，處五年以下
有期徒刑、拘役或科或併科新台幣五十萬元以下罰金；修正後違
反該規定者，處一年以上七年以下有期徒刑，得併科新台幣一百
萬元以下罰金；甲○○如原判決事實一之(一)部分犯罪時間在該條
例修正公布前，該部分依刑法第二條第一項前段規定，應適用修
正前上開規定論處。乙○○如原判決事實一之(二)部分之犯罪，係
在九十二年十月二十九日前開台灣地區與大陸地區人民關係條例
第七十九條修正後所犯，應適用修正後該條第一項之規定論處，
該罪之法定刑為一年以上七年以下有期徒刑，得併科一百萬元以
下罰金，雖其所處之刑經依中華民國九十六年罪犯減刑條例減刑
為有期徒刑六月，仍不得易科罰金。所為論斷，均有卷證資料可
資覆按。甲○○、乙○○上訴意旨並未就原判決如何違背法令，
依據卷內資料為具體指摘，僅憑己見，以乙○○行為時，尚無減
刑條例之規定，得易科罰金較有利於行為人；況原判決係從重罪
論處乙○○違反台灣地區與大陸地區人民關係條例罪刑，犯罪時
間應在九十五年九月二十四日王薇群入境台灣之時，非九十六年
六月二十九日戶籍登記之時，當時中華民國九十六年罪犯減刑條
例尚未施行，不應適用該條例判決乙○○不得易科罰金云云，任
意指摘原判決適用法則不當，顯有誤會，不得執為上訴第三審之
合法理由。至原判決第三頁末一行及第十頁第三行理由六末段之
行文敘述雖有疏漏，致文義不明，但與犯罪事實之認定及判決全
旨無影響，亦不得指摘理由不備，而執為適法上訴第三審之理由
。應認上訴人等之上訴均違背法律上之程式，併予以駁回。又本
件應從程序上予以駁回，上訴人等上訴意旨另以上訴人等均係從
事瓦斯業之勞動工作者，有數名年幼子女待撫養，且上訴人等有
宿疾，家計負擔甚重云云，請求宣告緩刑或減輕罰金負擔，自無
從予以審酌，併此敘明。
據上論結，應依刑事訴訟法第三百九十五條前段，判決如主文。
中    華    民    國  九十九  年    二    月    十    日
                      最高法院刑事第八庭
                          審判長法官  洪  文  章
                                法官  王  居  財
                                法官  郭  毓  洲
                                法官  黃  梅  月
                                法官  邱  同  印
本件正本證明與原本無異
                                      書  記  官
中    華    民    國  九十九  年    二    月  二十二  日
                                                      Ｑ

司法院資訊處製作；財團法人民間司法改革基金會備份。
